【裁判字號】    98,交簡上,93
【裁判日期】    980812
【裁判案由】    公共危險等
【裁判全文】
臺灣臺北地方法院刑事判決            98年度交簡上字第93號
上  訴  人
即  被  告  甲○○
上列上訴人即被告因公共危險等案件，不服本院臺北簡易庭於中
華民國98年3月26日所為之98年度北交簡字第299號第一審判決（
聲請簡易判決處刑案號：98年度偵字第1508號），提起上訴，本
院管轄第二審之合議庭判決如下：
    主      文
上訴駁回。
    事實及理由
一、本案經本院審理結果，認第一審法院以上訴人即被告甲○○
    所為係犯刑法第185條之3之服用酒類不能安全駕駛動力交通
    工具而駕駛罪，及同法第320條第1項之竊盜罪，而分別判處
    罰金新臺幣（下同）120,000元，如易服勞役，以1,000元折
    算1日，及有期徒刑5月，如易科罰金，以1,000元折算1日，
    其認事用法均無違誤，應予維持，並引用第一審判決書所記
    載之事實、證據及理由（詳如附件）。
二、被告上訴意旨略以：伊承認有竊盜及服用酒類不能安全駕駛
    動力交通工具而駕駛等犯行，然原審量刑過重，請求撤銷改
    判，從輕量刑等語。惟按量刑輕重，係屬事實審法院得依職
    權自由裁量之事項，苟已斟酌刑法第57條各款所列情狀而未
    逾越法定刑度，不得遽指為違法，最高法院著有72年臺上字
    第6696號、75年臺上字第7033號判例可資參照；且在同一犯
    罪事實與情節，如別無其他加重或減輕之原因，下級審量定
    之刑，亦無過重或失輕之不當情形，則上級審法院對下級審
    法院之職權行使，原則上應予尊重（最高法院85年度臺上字
    第2446號裁判要旨參照）。況本院以為，量刑之裁量權，乃
    憲法所保障法官獨立審判之核心，法院行使此項裁量權，亦
    非得以任意或自由為之，仍應受一般法律原理原則之拘束，
    即仍須符合法律授權之目的、法律秩序之理念、國民法律感
    情及一般合法有效之慣例等規範，尤其應遵守比例原則及平
    等原則之意旨，否則即可能構成裁量濫用之違法（最高法院
    86年度臺上字第7655號判決要旨參照），亦即如非有裁量逾
    越或裁量濫用之明顯違法情事，自不得擅加指摘其違法或不
    當，即使上級法院對下級法院裁量權之審查，亦應同此標準
    ，此不僅在保障法官不受任何制度外之不當干涉，更保障法
    官不受制度內的異質干涉，方符憲法第80條所宣示獨立審判
    之真義。經查，刑法第185條之3之服用酒類不能安全駕駛動
    力交通工具而駕駛罪，其法定本刑為1 年以下有期徒刑、拘
    役或科或併科150,000元以下罰金，而同法第320條第1 項之
    竊盜罪，其法定本刑為5年以下有期徒刑、拘役或500元以下
    罰金，原審依具體個案認定：被告有違反麻醉藥品管理條例
    、強盜、竊盜、傷害等多次前科，素行不佳；被告見被害人
    詹國鑫機車鑰匙未取下即起意竊取其機車，及其酒後駕駛行
    為對一般往來之公眾具相當大之危險性，於遭警察盤查時竟
    加速逃離，而擦撞案外人徐督權所騎乘之機車肇致事故，以
    及被告坦承態度，另為警查獲時測得之血液酒精濃度等一切
    情狀，量處如上述之刑，其量刑並未逾越法定刑之範圍，依
    前揭最高法院判例及裁判要旨，尚難認原審量刑有違法之情
    事。
三、核被告所為，係犯刑法第185條之3之服用酒類不能安全駕駛
    動力交通工具而駕駛罪、同法第320條第1項之竊盜罪。原審
    認被告犯行事證明確，引用刑法第185條之3、第320條第1項
    、第41條第1項前段、第42條第3項前段、第47條第1 項，刑
    法施行法第1條之1，分別論處被告罰金120,000 元、有期徒
    刑5 月，並諭知均以1,000元折算1日之易服勞役及易科罰金
    之折算標準，經核原審判決認事用法均無違誤，量刑亦妥適
    。上訴意旨指摘原判決不當，為無理由，應予駁回。
四、被告經合法傳喚，無正當理由未到庭，爰不待其陳述逕行判
    決。
據上論斷，依刑事訴訟法第455條之1第1 項、第3項、第368條、
第371條、第373條，判決如主文。
本案經檢察官申心蓓到庭執行職務。
中    華    民    國    98    年    8     月    12    日
                  交通法庭審判長法  官  許泰誠
                                法  官  張文俊
                                法  官  陳君鳳
以上正本證明與原本無異。
本判決不得上訴。
                                書記官  楊湘雯
中    華    民    國    98    年    8     月    12    日
附錄本案論罪科刑法條全文：
刑法第185條之3
服用毒品、麻醉藥品、酒類或其他相類之物，不能安全駕駛動力
交通工具而駕駛者，處1年以下有期徒刑、拘役或科或併科150,0
00元以下罰金。
刑法第320條第1項
意圖為自己或第三人不法之所有，而竊取他人之動產者，為竊盜
罪，處5年以下有期徒刑、拘役或500元以下罰金。


司法院資訊處製作；財團法人民間司法改革基金會備份。
